臺灣高等法院刑事判決　　　　　　　　　　　　　　九十年度交上易字第四三九號
　　上　訴　人　臺灣桃園地方法院檢察署檢察官
　　被　　　告　乙○○
右上訴人因被告公共危險案件，不服臺灣桃園地方法院九十年交易字第三三九號，中
華民國九十年八月三十一日第一審判決（起訴案號：臺灣桃園地方法院檢察署八十九
年度偵字第一八七九三號），提起上訴，本院判決如左：
    主  文
上訴駁回。
    理  由
一、公訴意旨略以：被告乙○○明知汽車駕駛人飲酒後不能安全駕駛動力交通工具者
    ，不得駕車，竟於民國（以下同）八十九年九月三日晚間七時四十五分許，以酒
    後吐氣酒精成份每公升含０‧一七毫克，不能安全駕駛之狀態，仍駕駛車號ＬＨ
    －一一一六號自小客車，沿桃園縣桃園市○○路由桃園市往大園鄉方向行駛，途
    經該路一一八六號前，因過失造成甲○○因而受有左小腿壓砸傷、第四腰椎壓迫
    性骨折之傷害，丙○○則受有頭部外傷、四肢、顏面多處擦傷之傷害（過失傷害
    部分業經判決有罪確定），因認其涉有刑法第一百八十五條之三之公共危險罪嫌
    云云。
二、按犯罪事實應依證據認定之，無證據不得推定其犯罪事實，又不能證明被告犯罪
    者，應諭知無罪之判決，刑事訴訟法第一百五十四條、第三百零一條第一項分別
    定有明文。又認定被告有罪之事實，應憑證據，如未能發現相當之證據，或證據
    不足以證明，自不能以推測或擬制之方法，以為裁判之基礎；且認定事實所憑之
    證據，其為訴訟上之證明，須達於通常一般人均不致有懷疑，而得確信其為事實
    之程度者，始得據為有罪之認定，倘其證明尚未達到此一程度而有合理之懷疑存
    在時，尚難為有罪之認定基礎；苟積極證據不足以為不利於被告事實之認定，即
    應為有利於被告之認定，更不必有何有利之證據，最高法院三十年上字第八一六
    號、四十年台上字第八六號、七十六年台上字第四九八六號判例分別揭有上旨，
    可資參酌。再按服用酒類，不能安全駕駛動力交通工具而駕駛者，應受刑罰制裁
    ，刑法第一百八十五條之三固有明定，惟該條所稱之「不能安全駕駛」，為具體
    之危險態樣，因之，是否已達此程度自應綜合審究各種客觀存在之情事，尤其係
    行為人所呈顯言行舉止之穩定度為斷，要不得僅以酒精濃度測試結果為唯一之認
    定標準。
三、本件公訴人認被告涉有刑法第一百八十五條之三之公共危險罪嫌，係以被告事後
    經警測試其吐氣中所含酒精成分為每公升０‧一七毫克之酒精濃度測定單為其主
    要論據。訊據被告雖不否認有服用酒類後駕車之行為，惟堅詞否認有不能安全駕
    駛之情形等語。經查：被告於本件事故後固經警測試其吐氣中所含酒精成分為每
    公升０‧一七毫克，有酒精濃度測定單一紙為據。惟查，證人即處理本件事故之
    員警廖朝弘於原審調查時證稱：「我當時看到他（指被告）的時候，看起來蠻清
    醒的，走路也都很正常，在跟我們對答樣子也很正常，感覺不出有喝醉的樣子，
    他身上也沒有酒味，是我問他有沒有喝酒，他說他有喝酒，我才知道他有喝酒」
    、「（問：被告行動當時有異樣？）沒有異樣」等語（參原審簡易庭卷宗第十五
    頁、原審卷宗第二十頁），顯見被告雖有飲酒，惟其神情清醒，言談、舉止如常
    ，足見其飲酒後之意思力、認知力及行為控制力均未受影響，與常人相較，並無
    差異，尚難僅憑酒精濃度測定單，遽認被告已因飲酒而達於不能安全駕駛之程度
    。至被告雖駕車追撞前車肇事，然無證據證明其追撞前車係因飲酒注意力減弱所
    致，自亦無以執被告駕車肇事之情資為其已不能安全駕駛之論證。綜上所述，本
    件既無從認定被告已達於不能安全駕駛之程度，應認不能證明被告此部分犯罪。
四、原審本於同上見解，以罪證不足，而為無罪之諭知，核無不合。公訴人上訴意旨
    以原審未訊問告訴人丙○○及甲○○關於被告於車禍發生後之神態舉止是否帶有
    酒意、言談是否正常，未盡調查能事等語，執之指摘原判決不當。惟經本院訊問
    結果，告訴人甲○○指稱：「車禍後，我有一點昏迷，昏迷多久不知道，我醒的
    時候，站在我太太旁邊，被告在做什麼是（事之誤），我沒有看到‧‧‧當天都
    沒看到被告」等語，告訴人丙○○亦指稱：「我醒來躺在地上不能動，我沒有看
    到被告在做什麼事情，當時我看到有一位年輕人再看我，頭髮很蓬鬆，我確定不
    是被告，後來就有很多人打手機報警，救護車來，我們夫妻二人分別座二台救護
    車離開，離開時，沒有看到被告」等語（以上參本院九十年十二月十四日訊問筆
    錄），均未見聞被告當時之神態舉止是否有何不能安全駕駛情事，公訴人之上訴
    ，並無理由，應予駁回。
據上論斷，應依刑事訴訟法第三百六十八條，判決如主文。
本案經檢察官劉靜婉到庭執行職務。
中      華      民      國    九十一    年      一      月      八      日
                            台灣高等法院刑事第十五庭
                                審判長法  官  雷  元  結
                                      法  官  魏  新  國
                                      法  官  鄧  振  球
右正本證明與原本無異。
不得上訴。
                                      書記官  洪  秋  帆
中      華      民      國    九十一    年      一      月      十      日
